# 以前年度计提的排污费今年冲掉

提问人：审计小帅 时间：2019-12-19 08:05:14
请教陈版主，以前年度计提的排污费以后不再收取，计入当期营业外收入吗？还是按前期差错更正处理？

回答人：chenyiwei
考虑以下问题：
1 、前期计提排污费有无充分的法规或合同依据？计提金额是否恰当？
2 、后续无需支付的原因是什么》是政府调整了收取排污费的政策，或者费改税，还是其他？